臺灣新北地方法院民事裁定
111年度聲字第193號
聲  請  人  張寶玉  

相  對  人  欣盈企業有限公司

法定代理人  林欣盈  

上列當事人間聲請停止執行事件，本院裁定如下：
    主  文
聲請駁回。
聲請程序費用由聲請人負擔。
    理  由
一、本件聲請意旨如附件所載。
二、按強制執行程序開始後，除法律另有規定外，不停止執行；
    有回復原狀之聲請，或提起再審或異議之訴，或對於和解為
    繼續審判之請求，或提起宣告調解無效之訴、撤銷調解之訴
    ，或對於許可強制執行之裁定提起抗告時，法院因必要情形
    或依聲請定相當並確實之擔保，得為停止強制執行之裁定，
    強制執行法第18條第1項、第2項定有明文。準此，強制執行
    程序開始後，原則上不停止執行，但法律另有規定時不在此
    限，而強制執行法第18條第1項所稱法律另有規定之情形，
    係指同條第2項之情事及公司法、破產法所規定有關執行障
    礙之事由等情事而言，提起上訴並不包括在內。
三、經查，相對人前起訴請求聲請人遷讓房屋事件，經本院109
    年度訴字第976號民事判決判命：⑴聲請人應將門牌號碼新北
    市○○區○○街00號16樓之2房屋（下稱系爭房屋）遷讓返還予
    相對人；⑵聲請人應自民國109年4月28日起至遷讓返還前項
    房屋之日止，按月給付相對人新臺幣（下同）21146元；⑶相
    對人其餘之訴駁回；⑷訴訟費用由聲請人負擔；⑸本判決主文
    第一項，於相對人以134萬元為聲請人供擔保後，得假執行
    ；但聲請人如以400萬元為相對人預供擔保，得免為假執行
    。⑹本判決主文第二項各到期部分，於相對人每期以7000元
    為聲請人供擔保後，得假執行；但聲請人如每期以21146元
    為相對人預供擔保後，得免為假執行；㈦相對人其餘假執行
    之聲請駁回。嗣聲請人提起上訴，現由臺灣高等法院111年
    度上字第779號民事事件審理中，尚未審理判決確定等情，
    有原審判決及歷審裁判清單可參。又相對人以原審判決假執
    行宣告為執行名義聲請強制執行，經本院以111年度司執字
    第67433號執行事件受理在案等情，業據本院依職權調取上
    開執行事件卷宗審閱查核無訛。聲請人本件聲請停止執行意
    旨雖以：本院民事執行處並未依其聲請將執行命令送達至其
    所指定之二處送達地，而危害其時效利益，執行處111年7月
    26日之履勘筆錄應予更正、聲請人係有權占有系爭房屋等語
    ，惟揆諸前開說明，上開主張均非強制執行法第18條第2項
    所定之停止執行事由。從而，本件聲請，於法無據，應予駁
    回。
中　　華　　民　　國　　111 　年　　8 　　月　　10　　日
                  民事第七庭    法　官　陳映如
以上正本係照原本作成。
如對本裁定抗告須於裁定送達後10日內向本院提出抗告狀，並應
繳納抗告費新臺幣1,000元整。
中　　華　　民　　國　　111 　年　　8 　　月　　10　　日
　　　                         書記官　黃頌棻